最高法院刑事判決　　　　　　九十六年度台上字第四四０四號
上　訴　人　甲○○
上列上訴人因強盜等罪案件，不服台灣高等法院中華民國九十六
年五月二十九日第二審判決（九十六年度上訴字第一０三一號，
起訴案號：台灣桃園地方法院檢察署九十五年度偵字第八八二０
、八三一三、八三五一、八六０三號），提起上訴，本院判決如
下：
　　主  文
上訴駁回。
    理  由
按刑事訴訟法第三百七十七條規定，上訴於第三審法院，非以判
決違背法令為理由，不得為之。是提起第三審上訴，應以原判決
違背法令為理由，係屬法定要件。如果上訴理由狀並未依據卷內
訴訟資料，具體指摘原判決不適用何種法則或如何適用不當，或
所指摘原判決違法情事，顯與法律規定得為第三審上訴理由之違
法情形，不相適合時，均應認其上訴為違背法律上之程式，予以
駁回。本件原判決認定上訴人甲○○於民國九十二年間因搶奪、
竊盜等罪，經台灣桃園地方法院分別判處有期徒刑一年八月及八
月，應執行有期徒刑二年二月，九十四年九月二日假釋，同年十
月十一日假釋期滿（未經撤銷假釋）。不知悔改，復與邱奕舜（
未據上訴）、傅志雄（另案判決）共同基於意圖為自己不法所有
之概括犯意聯絡，或三人或其中二人，於原判決附表一所示時、
地連續行竊機車及小客車車牌，將竊得車牌懸掛於其承租之小客
車上，再於原判決附表二至附表四、附表六所示時、地連續強盜
、搶奪財物，詳如各該附表所示（原判決附表五所示犯行，係邱
奕舜與自稱「張朝建」之不詳真實姓名成年男子共同強盜）等情
。爰撤銷第一審關於上訴人部分之判決，改判仍論處上訴人連續
意圖為自己不法之所有，結夥三人以上攜帶兇器，以脅迫至使不
能抗拒，而取他人之物（累犯）罪刑，及共同連續意圖為自己不
法之所有，攜帶兇器，而搶奪他人動產（累犯）罪刑，已綜合全
部卷證資料，敘明其所憑之證據及認定之理由；從形式上觀察，
並無判決違背法令之情形存在。再，原判決附表三編號四至編號
七所示強盜犯行，係上訴人與傅志雄（編號四部分），或上訴人
、傅志雄及邱奕舜（編號五至七部分）共同為之，已據上訴人於
原審審理中坦承：「這些我都有做」等語明確（見原審卷第一０
二頁反面），核與另案判決之傅志雄、共同被告邱奕舜，及被害
人潘詩玉、陳俊宏、羅美芳、黃歆崴等人證述之犯罪情節相符；
參酌麗景花園汽車旅館及格林汽車旅館等監視錄影器翻拍之照片
，暨扣案之開山刀、柴刀等證據資料，綜合研析判斷，資為事實
之認定，已於判決內論敘綦詳（見原判決第四頁第二十四行至第
五頁第二十三行），屬原審採證認事職權之適法行使。上訴意旨
對於原判決依憑證據所為之事實認定，究竟如何違背法令，未依
據卷內訴訟資料具體指摘，僅單純否認此部分犯行，以為事實上
之爭執，難謂符合第三審上訴之法定要件。復援引刑事訴訟法第
一百五十四條等條文，但亦未具體指明原判決有何違背各該規定
之情事，尤非適法之第三審上訴理由。上訴意旨所指各節，均與
法律規定得為第三審上訴理由之違法情形，不相適合，其上訴為
違背法律上之程式，應予駁回。
據上論結，應依刑事訴訟法第三百九十五條前段，判決如主文。
中　　華　　民　　國　九十六　年　　八　　月　 十六　 日
                      最高法院刑事第二庭
                          審判長法官  紀　俊　乾
                                法官  黃　正　興
                                法官  陳　東　誥
                                法官  石　木　欽
                                法官  吳　信　銘
      本件正本證明與原本無異
                                      書  記  官
中　　華　　民　　國　九十六　年　　八　　月   二十   日
　　　　　　　　　　　　　　　　　　　　　　　　　    ｚ
